

# **ALEXANDRE** CARDIN

DÉVELOPPEUR BACKEND

#### **OBJECTIF**

Passionné par les nouvelles technologies, j'ai choisi de m'orienter vers le développement d'applications numériques. Pendant mes expériences, j'ai acquis plusieurs compétences à savoir : la conception, le développement des applications web et web mobile en Java, C# ainsi que leurs publications et leurs maintenances.

#### CONTACT

07 69 52 15 18 dev@cardinalexandre.fr 17 avenue Jean Rieux 31500 Toulouse

### À PROPOS

Né à Rouen Le 13 septembre 1994



**Alexandre Cardin** 



CardinAlexandre

# **EXPÉRIENCES**

# Illinks

Depuis le 07/2022



Développement de services web visant à personnaliser et à ajouter des fonctionnalités à un outil de gestion électronique de documents, principalement destiné à des experts-comptables. (C#/.NET/Azure/SSMS/Angular/Agilité)

#### MaestrlA

Du 10/2020 au 09/2021

Plateforme de service en cyber-sécurité augmentée par de l'intelligence artificielle et du machine learning. (React)

#### Voodoo

Du 08/06/2020 au 19/06/2020

Réalisation d'un espace de modération en freelance. (React)

### Les Toulousaines Audacieuses



Du 12/2019 au 02/2020

Réalisation d'un espace membre pour une association qui permet aux femmes entrepreneuses toulousaines d'échanger et de s'entraider par le biais d'articles et

(JAVA/JavaScript/SpringBoot/MySQL/Bootstrap/Thymeleaf/Tomcat/GitHub/Scrum)

#### SkillHub



Réalisation du site web SkillHub. Il permet de poser des questions sur un langage de développement et de répondre à d'autres questions en fonctions de ses compétences. Ce projets m'a permis de mettre en pratique mes connaissances. (JAVA/SpringBoot/Thymeleaf/MySQL/GitHub/Scrum)

# **FORMATIONS**

### **Institut Poly Informatique**



Du 10/2020 au 09/2021

#### **Wild Code School**



Du 09/2019 au 02/2020

### Piscine École 42



# COMPÉTENCES

# Informatique

# Spring Boot

-Thymeleaf -WorkBench

# Autres

Anglais niveau Cambridge B2